臺灣高雄地方法院刑事判決　　　　　　　　　　　　九十三年度訴字第二五九號
　　公　訴　人　臺灣高雄地方法院檢察署檢察官
　　被　　　告　乙○○
右列被告因違反毒品危害防制條例案件，經檢察官提起公訴（九十三年度毒偵字第五
四六號），被告於本院準備程序進行中，就被訴事實為有罪之陳述，經本院告知簡
式審判程序意旨，並聽取公訴人及被告之意見後，合議裁定由受命法官獨任進行簡式
審判程序審理，本院判決如左：
    主  文
乙○○連續施用第一級毒品，累犯，處有期徒刑拾月。
    事  實
一、乙○○前因施用毒品案件，經觀察、勒戒後，認無繼續施用毒品之傾向，由臺灣
    高雄地方法院檢察署檢察官於民國八十七年十一月十三日，以八十七年度偵字第
    二四七三三號不起訴處分確定後，復因施用第一級毒品案件，經送強制戒治，於
    八十九年七月十三日執行完畢，並由臺灣高雄地方法院檢察署檢察官提起公訴，
    經本院於八十九年十月十九日，以八十九年度訴字第一七六七號判處有期徒刑八
    月確定，復再因連續施用第一級毒品案件，經送強制戒治，於九十一年三月七日
    執行完畢，並經臺灣臺南地方法院檢察署檢察官提起公訴，經臺灣臺南地方法院
    於九十年五月二十一日，以九十年度訴字第七七號判處有期徒刑九月確定。此二
    案併於九十一年十月一日入監執行，於九十二年三月十日假釋出監，至九十二年
    七月十二日假釋期滿執行完畢，
二、詎乙○○於前受強制戒治執行完畢釋放後五年以內，猶不知悔改，明知海洛因業
    經公告為毒品危害防制條例第二條第二項所列管之第一級毒品，不得非法持有、
    施用，竟仍基於施用第一級毒品海洛因之概括犯意，自九十三年四月初起至同年
    八月十八日止，在高雄縣茄萣鄉○○路涼亭內等處，以將海洛因摻水之溶液加入
    針筒注射之方式，連續施用第一級毒品海洛因多次，嗣於同年八月十九日二十二
    時四十分許，在高雄縣茄萣鄉○○村○○路一八一巷二二號處，為警查獲，經其
    同意採集尿液送驗，而查悉前情。
三、案經臺南市政府警察局第六分局報告臺灣臺南地方法院檢察署呈請臺灣高等法院
    檢察署令轉臺灣高雄地方法院檢察署檢察官偵查後起訴。
    理  由
壹、程序部分：
    按本件被告乙○○所犯係死刑、無期徒刑、最輕本刑為三年以上有期徒刑以外之
    罪，其於準備程序就前揭被訴事實為有罪之陳述，經受命法官告知簡式審判程序
    之旨，並聽取其與公訴人之意見後，本院認無不得或不宜改依簡式審判程序進行
    之處，爰依刑事訴訟法第二百七十三條之一第一項、第二百八十四條之一，裁定
    本件由受命法官獨任進行簡式審判程序，合先敘明。
貳、實體部分：
一、右揭連續施用第一級毒品海洛因之犯罪事實，業據被告乙○○於本院審理時供認
    不諱，且被告於九十三年八月十九日二十二時四十分許為警查獲當時所採集之尿
    液，經送檢驗結果，呈毒品嗎啡陽性反應，此有臺南市衛生局南市衛驗字第九三
    ○四八九號煙毒尿液檢驗成績書及臺南市政府警察局第六分局送驗尿液及年籍對
    照表各一紙在卷可稽。綜上，足認被告自白與證據相符，其確有連續施用第一級
    毒品海洛因之犯行，洵堪認定。
二、按海洛因為毒品危害防制條例第二條第二項所稱之第一級毒品。次按犯毒品危害
    防制條例第十條第一項施用第一級毒品之罪者，檢察官應先將被告送勒戒處所觀
    察、勒戒，經觀察、勒戒後，認有繼續施用毒品傾向者，應由檢察官聲請法院裁
    定令入戒治處所施以強制戒治，強制戒治期滿或交付保護管束期滿，應由檢察官
    為不起訴之處分。觀察勒戒或強制戒治執行完畢釋放後，五年內再犯第十條之罪
    ，檢察官應依一般刑事訴訟程序予以起訴論罪科刑。此觀諸毒品危害防制條例第
    二十條第一項、第二項、第二十三條規定自明。被告乙○○前既曾因施用毒品案
    件，經觀察、勒戒後，認無繼續施用毒品之傾向，由臺灣高雄地方法院檢察署檢
    察官以八十七年度偵字第二四七三三號不起訴處分確定後，復因施用第一級毒品
    案件，經送強制戒治，於八十九年七月十三日執行完畢，並經本院以八十九年度
    訴字第一七六七號判處有期徒刑八月確定，復再因連續施用第一級毒品案件，經
    送強制戒治，於九十一年三月七日執行完畢，並經臺灣臺南地方法院以九十年度
    訴字第七七號判處有期徒刑九月確定，其於強制戒治執行完畢釋放後五年內再犯
    本件施用毒品案件，依前述規定應予論罪科刑。是核被告所為，係犯毒品危害防
    制條例第十條第一項之施用第一級毒品罪。被告施用第一級毒品前，持有第一級
    毒品之行為，為施用第一級毒品前之低度行為，應為施用第一級毒品之高度行為
    所吸收，不另論罪。被告先後多次施用海洛因犯行，時間緊接，犯罪構成要件相
    同，顯係基於概括犯意為之，應依連續犯之規定論以一罪，並加重其刑。又被告
    曾因違反毒品危害防制條例等案件，併於九十一年十月一日入監執行，於九十二
    年三月十日假釋出監，至九十二年七月十二日假釋期滿執行完畢，有臺灣高雄地
    方法院檢察署刑案資料查註紀錄表及臺灣高等法院被告全國前案紀錄表可按，其
    於有期徒刑執行完畢後，五年以內再犯有期徒刑以上之罪，為累犯，應依刑法第
    四十七條規定加重其刑，並遞加重之。爰審酌被告素行不佳，有臺灣高等法院被
    告全國前案紀錄表及臺灣高雄地方法院檢察署刑案資料查註紀錄表各一份在卷可
    稽，其於前經觀察、勒戒及二次強制戒治執行完畢釋放後，仍未能徹底戒絕毒品
    ，五年內再犯本件施用毒品罪，顯見其並無戒毒悔改之決心，無法擺脫毒品，未
    能體悟施用毒品對自己、家人造成之傷害及社會之負擔，惟念所犯施用毒品罪乃
    屬戕害自身身心健康行為，尚未對他人造成實害，其行為本身對社會所造成之危
    害並非直接，反社會性之程度應屬較低，且其犯後已坦認犯行，以及其犯罪動機
    、目的、手段、智識程度為高中肄業等一切情狀，量處如主文所示之刑，以資懲
    儆。
三、起訴書於犯罪事實欄原載明被告係基於概括之犯意，自九十年五月間起至九十三
    年八月十八日止，連續施用第一級毒品海洛因，復於證據並所犯法條欄載明被告
    自白所有犯罪事實，請求本院依連續犯論處等情，惟經遍觀全卷均未見被告有為
    此自白，而被告於九十三年八月二十日偵訊時係供述自九十三年三、四月間又開
    始吸毒至九十三年八月十八日止（參九十三年毒偵字第一六一四號卷第十四、十
    五頁），其於本院亦供述自九十三年四月初開始施用毒品至九十三年八月十八日
    ，復參於被告自九十一年十月一日入監執行自九十二年三月十日方出監等情，足
    認被告所述並未從九十年五月間開始施用毒品之詞尚可採信，且嗣經公訴檢察官
    於本院審理程序中，將被告施用第一級毒品海洛因之犯行部分減縮更正為前揭九
    十三年四月初起至九十三年八月十八日止，此均如同本院前揭所述關於被告之犯
    罪事實，是本院自無須就起訴書原指訴之其餘連續施用毒品罪嫌，再敘明不另為
    無罪諭知之意旨（蓋該等罪嫌若屬有罪，應與前開論罪科刑部分有連續犯之裁判
    上一罪關係），特此敘明。
據上論斷，應依刑事訴訟法第二百七十三條之一第一項、第二百八十四條之一、第二
百九十九條第一項前段，毒品危害防制條例第十條第一項，刑法第十一條前段、第五
十六條、第四十七條、第七十條，判決如主文。
本案經檢察官甲○○到庭執行職務。
中      華      民      國    九十三    年      十一    月     二十三   日
                                  臺灣高雄地方法院刑事第八庭
                                      法  官    林意芳
右正本證明與原本無異。
如不服本判決，應於判決送達後十日內，向本院提出上訴狀。
                                      書記官    曾秀鳳
中      華      民      國    九十三    年      十一    月     二十六   日
附錄本判決論罪科刑法條：
毒品危害防制條例第十條
施用第一級毒品者，處六月以上五年以下有期徒刑。
施用第二級毒品者，處三年以下有期徒刑。
